# 请教两个简单的问题

提问人：火小禅 时间：2011-07-06 22:52:19
各位好，请教两个简单的问题： 1 、现在上市公司的半年报不需会计师事务所审计了吗？ 2 、股份有限公司向自然人股东分配现金股利，代扣代缴的个人所得税比例是10%？请大家指教我一回，相关文件依据。多谢了。 学习太落伍了我。

回答人：chenyiwei
1 、请看上市规则第6.5条。但半年度仅提出现金股利分配方案的，可以免予审计。 2 、《关于股息红利个人所得税有关政策的通知》
（财税[2005]102号）